【裁判字號】    98,易,3897
【裁判日期】    990506
【裁判案由】    竊盜
【裁判全文】
臺灣臺中地方法院刑事判決              98年度易字第3897號
公  訴  人  臺灣臺中地方法院檢察署檢察官
被      告  丙○○
上列被告因竊盜案件，經檢察官提起公訴（99年偵字第24274號
），本院判決如下：
    主  文
丙○○竊盜，累犯，處有期徒刑肆月。如易科罰金，以新臺幣壹
仟元折算壹日。
    事  實
一、丙○○前曾因詐欺案件，經本院以96年度易緝字第468號判
    處有期徒刑7月確定，甫於民國97年9月1日縮刑期滿執行完
    畢。詎仍不知悔改，於98年2月19日下午3時許，在其前往位
    在臺中縣豐原市○○路1之1號之「武明山玄天上帝廟」參拜
    時，見櫃臺上放置乙○○所有SAMSUNG（起訴書誤載為SAMSO
    NG）廠牌SGH-Z248型號手機1支（序號：000000000000000號
    ）及acer廠牌筆記型電腦1部，且當時櫃臺並無人看管，竟
    意圖為自己不法之所有，趁機徒手竊取上開手機及筆記型電
    腦得手。嗣於同日下午4時許，持該竊得之手機前往位在臺
    中縣豐原市○○路204號之「翔裕通訊行」，以新臺幣（下
    同）600元之代價，將該手機販售之不知情之童銘裕，另於
    翌（20）日中午12時許，在臺中市第一廣場前，以5,000元
    之代價，將該筆記型電腦，轉售予不詳之人。嗣經警向「翔
    裕通訊行」調取丙○○之手機買賣讓渡書，並以手機序號調
    閱相關通聯紀錄，查得上開手機原始使用人為乙○○，始循
    線查得上情。
二、案經臺中縣警察局烏日分局報請臺灣臺中地方法院檢察署檢
    察官偵查起訴。
    理  由
壹、證據能力部分：
    按被告以外之人於審判外之言詞或書面陳述，除法律有規定
    者外，不得作為證據；又被告以外之人於審判外之陳述，雖
    不符合刑事訴訟法第159條之1至第159條之4之規定，但經當
    事人於審判程序同意作為證據，法院審酌該言詞陳述或書面
    陳述作成時之情況，認為適當者，亦得為證據；又當事人、
    代理人或辯護人於法院調查證據時，知有同法第159條第1項
    不得為證據之情形，而未於言詞辯論終結前聲明異議者，視
    為有前項之同意，刑事訴訟法第159條第1項及第159條之5分
    別定有明文。經查，本判決下列所引用之卷證資料（包含供
    述證據、文書證據等證據），均無證據證明係公務員違背法
    定程序所取得，且被告及檢察官於本院審判期日中對於提示
    之卷證，就證據能力均未表示爭執，迄至言詞辯論終結前亦
    未再聲明異議（參見本院卷第51頁至第53頁審判筆錄），又
    卷內之文書證據，經核亦無刑事訴訟法第159條之4之顯有不
    可信之情況與不得作為證據之情形，本院審酌上開證據資料
    製作時之情況，尚無違法不當及證明力明顯過低之瑕疵，亦
    認為以之作為證據應屬適當，是依刑事訴訟法第159條至第
    159條之5規定，如下揭所引用之卷證所有證據，包含供述證
    據、文書證據等證據，均有證據能力，合先敘明。
貳、實體部分：
一、上開竊盜事實，業據被告丙○○於警詢、偵訊及本院審理時
    坦承不諱，核與證人即被害人乙○○及證人童銘裕於警詢筆
    錄之指、證述情節大致相符。復有手機買賣讓渡書、上開手
    機序號自98年1月18日起至同年2月18日止之雙向通聯紀錄各
    1份及被害人失竊物照片3張附卷可稽。足徵被告自白因有其
    他證據可補強，且查與事實相符，足予憑採。本案事證明確
    ，被告犯行已經證明，應依法論科。
二、核被告丙○○所為，係犯刑法第320條第1項竊盜罪。又被告
    有事實欄所載之前科，有臺灣高等法院被告前案紀錄表1份
    附卷可稽，其受徒刑之執行完畢後，5年以內故意再犯本件
    有期徒刑以上之罪，為累犯，應依刑法第47條第1項規定加
    重其刑。爰審酌被告前有多項前科，素行不良，年輕體健卻
    不思循正當途徑賺取應得之報酬，僅為貪圖一己私利，見他
    人財物即起意行竊，顯缺乏對他人財產權應予以尊重之觀念
    ，其行為實非可取，復衡以其智識程度、生活狀況、變賣贓
    物之所得、被害人所受之財產損害、暨其犯後尚能坦承犯行
    之態度等一切情狀，量處如主文所示之刑，並諭知易科罰金
    之折算標準，以示懲儆。
據上論斷，應依刑事訴訟法第299條第1項前段，刑法第320條第1
項、第41條第1項前段、第47條第1項，刑法施行法第1條之1第1
項前段、第2項，判決如主文。
本案經檢察官甲○○到庭執行職務。
中    華    民    國    99    年    5     月     6    日
                  刑事第七庭    法  官  黃賢婷
以上正本證明與原本無異。
如不服本判決，應於收受判決後10日內向本院提出上訴書狀，並
應敘述具體理由；其未敘述上訴理由者，應於上訴期間屆滿後20
日內向本院補提理由書（均須按他造當事人之人數附繕本）「切
勿逕送上級法院」。
                                書記官  江美琪
中    華    民    國    99    年    5     月     6    日
附錄本案論罪科刑法條：
中華民國刑法第320條第1項
意圖為自己或第三人不法之所有，而竊取他人之動產者，為竊盜
罪，處5年以下有期徒刑、拘役或5百元以下罰金。

司法院資訊處製作；財團法人民間司法改革基金會備份。
